个人概况

姓名: 王亚琪 性别: 男

个人网站: http://www.wangyaqi.cn/

教育经历

1998年9月-2002年7月 桂林电子科技大学 自动控制 本科

自我评价

在华为、微软、东方网等公司从事软件研发和管理工作 15 年,担任过系统架构师、技术总监和上市公司技术顾问。有大型分布式系统实战经验,2010 年开发了日订单量万单的商城系统,自主设计开发了Java和C#的分布式系统解决方案(http://book.wangyaqi.cn/taihang/)。熟悉电子商务、金融、工业制造和生活服务等行业。

技术

- 擅长根据业务规划及技术规划制定应用架构方案
- 喜欢 Java、C#和 Node.js
- 熟悉 Spring, SpringBoot, MySql, MongoDB, Redis, ActiveMQ, ZooKeeper, Docker, Jenkins。
 了解 SpringCloud, Hadoop, Spark, Storm
- 关注技术趋向,乐于使用开源技术和国际规范

产品

/ BB			
产品	职位	团队规模	介绍
智橙生活	技术总监	30+	居民社区中老年居民一站式"家门口服务"平台
老来宝	技术总监	20+	金融养老服务平台
莫泰 168 商城	技术负责人	10+	日订单量万单的酒店预订商城
101 宝贝	技术负责人	10+	宠物社交网站
正广和商城	技术负责人	10+	商品销售商城
安欣生活	技术总监	10+	第三方金融自助缴费系统和电子支付平台
Windows Live	软件工程师	20+	微软的分类信息服务网站
Expo			

工作经验

2014年6月-2017年9月 上海东方网股份有限公司

职位: 智慧社区中心 技术总监

责任:基于战略规划,规划智慧社区的产品;规划和研究技术方向;建设管理技术团队,建立敏捷开发的流程和制度,提倡创新和团队分享。

2014年6月 - 2017年8月 智橙生活orangelife.com.cn, 邻里社区chinaezlink.com, 申邻里slinli.com

社区中老年居民一站式"家门口服务"平台。覆盖政务、民生、医疗、旅游、教育、文化等多方面的服务,在一个平台上满足用户多元需求,让社区居民真正感受到"服务到家"。平台集客户流、信息流、资金流为一体,开启独一无二的社区智慧新生活。

责任:负责平台的产品设计、开发和运营。

2013年6月-2014年6月 上海旭日养老服务有限公司

职位: 技术总监

2013 年 6 月 - 2014 年 6 月 老来宝(www.laolaibao.com)

提供个人养老综合金融产品和服务,增加中国人养老金账户储蓄资金来源及渠道,打造个人消费与养老储蓄相结合的金融服务平台。通过设计和创新的养老金融服务方案、为个人养老需求提供一站式服务,补充和完善中国现有以社会统筹为主的养老金核心体系,挖掘、构筑养老体系第四支柱。

责任:负责平台的开发和系统运营。

2011年4月-2013年5月 上海士华信息技术有限公司

职位: 系统架构师, 创始人

项目: 莫泰 168 商城, 巡店宝, 101 宝贝, 易企管

2007年9月-2011年3月 上海安欣生活信息科技有限公司

职位: 技术总监

2007年9月-2011年1月 安欣生活

第三方金融自助缴费系统与一站式电子支付平台,提供专业化自助缴费、电子支付和交易结算相关服务。系统包括安欣生活自助终端,安欣生活卡,安欣生活网,安欣网银,清算对账。

责任:负责平台的开发和运维。

2005 年 9 月 - 2007 年 9 月 微软Windows Live上海

职位: 软件工程师

2005年10月-2007年9月 Windows Live Expo

分类信息服务网站,服务于美国/英国/中国。服务覆盖生活的各个领域,提供房屋租售、餐饮娱 乐、招聘求职、二手买卖、汽车租售、宠物票务、旅游交友等多种生活信息。

责任: 负责中国化的功能/过滤检查/本地化。

2005年12月-2006年8月 MSN Prediction

足球世界杯竞猜平台、竞猜正确可以免费获得奖品。

责任: 负责数据库设计/编码/部署。

2004年1月-2005年2月 华为上海

职位: 软件工程师

2004 年 3 月 - 2005 年 2 月 Huawei iManager2000 接入网网管软件

iManager2000 是作为支持 3GPP标准的网管接入系统,负责管理和维护华为的移动网络设备。实现对华为 2G,3G网元设备对接,主要负责采集网元侧的告警、性能、配制数据,是网管人员了解网络状态的工具。

责任:负责性能模块。

2002 年 7 月 - 2003 年 3 月 浙大中控技术有限公司

职位: 软件工程师

2002 年 8 月 - 2003 年 3 月 VisualField

项目: 浙大中控新一代的工业控制系统

责任: 负责报警模块和启动模块。

证书和荣誉

- 2014年 2014年上海市主流媒体发展新媒体专项资金
- 2001年 大学英语四级
- 2001年 全国计算机软件高级程序员(水平)
- 2000年 全国计算机等级考试(四级)